paketSIP
- SIP_20070923_arelda_v4, 2006-12-13/2007-09-23; sig.1; Grossrat des Kantons St.Gallen
  Staatskanzlei des Kantons St.Gallen
  - Erziehung, Bildung, Kultur, sig.2
    hasPrivacyProtection
    false
    - Schulen, sig.3
      - Allgemein, sig.4
        - X. Nachtrag zum Volksschulgesetz, 2006-12-13/2007-04-25; sig.5
          openToThePublic
          undefined
          classification
          unclassified
          digital
          - Botschaft und Entwurf der Regierung vom 12. Dezember 2006, sig.6
            PDF-Dokument
          - Aktuelle Mitgliederliste, sig.7
          - Antr채ge der vorberatenden Kommission vom 14. M채rz 2007, sig.8
          - Antrag Hobi-Neu St.Johann zu Art. 20 vom 23. April 2007, sig.9
          - Antrag SVP-Fraktion zu Art. 19bis vom 23. April 2007, sig.10
          - Antrag SVP-Fraktion zu Art. 20 vom 23. April 2007, sig.11
          - Gesch채ftsverlauf, sig.12
            automatisch generiert
            XML
        - XII. Nachtrag zum Gesetz 체ber die Besoldung der Volksschullehrer, 2006-12-14/2007-06-05; sig.13
          - Botschaft und Entwurf der Regierung vom 19. Dezember 2006, sig.14
          - Aktuelle Mitgliederliste, sig.15
          - Antrag SVP-Fraktion vom 23. April 2007, sig.16
          - Antrag SP-Fraktion zu Art. 4bis vom 23. April 2007, sig.17
          - Gesch채ftsverlauf, sig.18
  - Finanzen, Regalien, Unternehmungen, Feuerschutz, sig.19
    - Finanzhaushalt des Staates, sig.20
      - Finanzausgleich, sig.21
        - Gesetz 체ber die Umsetzung der Neugestaltung des Finanzausgleichs und der Aufgabenteilung zwischen Bund und Kantonen, 2007-02-07/2007-09-23; sig.22
          - Botschaft und Entwurf der Regierung vom 13. Februar 2007, sig.23
          - Aktuelle Mitgliederliste, sig.24
          - Antr채ge der vorberatenden Kommission vom 12. M채rz 2007, sig.25
          - Ergebnis der 1. Lesung des Kantonsrates vom 24. April 2007, sig.26
          - Antrag SP-Fraktion zu Art. 36ter vom 23. April 2007, sig.27
          - Antrag Denoth-St.Gallen vom 23. April 2007, sig.28
          - Antrag Frei-Diepoldsau zu Art. 36ter vom 23. April 2007, sig.29
          - Gesch채ftsverlauf, sig.30